【裁判字號】    94,訴,1062
【裁判日期】    950327
【裁判案由】    違反毒品危害防制條例
【裁判全文】
臺灣屏東地方法院刑事判決              94年度訴字第1062號
公  訴  人  臺灣屏東地方法院檢察署檢察官
被      告  甲○○
                    （現於臺灣屏東看守所羈押中）
上列被告因違反毒品危害防制條例案件，經檢察官提起公訴（94
年度毒偵字第2488號），及移送併辦（95年度毒偵字第157 號、
264 號），被告於準備程序中就被訴事實為有罪之陳述，經本院
合議庭裁定改以簡式審判程序審理，判決如下：
    主  文
甲○○連續施用第一級毒品，累犯，處有期徒刑壹年肆月。
    事  實  及  理  由
一、甲○○前於民國90年間因施用毒品案件，經本院以90年度毒
    聲字第1385號裁定送觀察、勒戒後，因認無繼續施用毒品之
    傾向，於90年8 月29日執行完畢釋放；又於91年間因施用毒
    品案件，經本院以91年度毒聲字第744 號裁定令入戒治處所
    施以強制戒治1 年，於92年10月18日執行完畢釋放。詎甲○
    ○仍未戒除毒癮，竟於上開觀察、勒戒及強制戒治執行完畢
    釋放後5 年內，復基於施用第一級毒品之概括犯意，自94年
    1 月1 日起至95年1 月13日10時許止，在其位於屏東縣枋寮
    鄉○○村○○路57號之住處等地，以將海洛因摻入香煙中點
    火吸食之方式，每3 或4 日1 次，連續施用第一級毒品海洛
    因多次。嗣於94年8 月15日15時許，為警持本院核發之搜索
    票在甲○○上址住處執行搜索後，經甲○○同意採尿送驗而
    查獲；又於95年1 月1 日因另案經警通知到場詢問時，經甲
    ○○同意採尿送驗而查獲；及於95年1 月13日14時40分許，
    在屏東縣佳冬鄉○○村○○路299 巷33號，因警方持搜索票
    執行他案搜索時，甲○○在場，而為警查獲。案經屏東縣警
    察局枋寮分局報請臺灣屏東地方法院檢察署檢察官偵查起訴
    及移送併辦。
二、前揭犯罪事實，業據被告甲○○坦承不諱，且其於94年8 月
    15日16時30分、95年1 月1 日20時10分及95年1 月13日16時
    10分許經警採尿送驗，檢驗結果均呈嗎啡（即海洛因代謝物
    ）陽性反應，此有台灣檢驗科技股份有限公司濫用藥物尿液
    檢驗報告及屏東縣警察局枋寮分局偵辦疑似施用毒品尿液檢
    體送驗代號與真實姓名對照表各3 紙附卷為憑，足證被告上
    開自白與事實相符。又被告前於90年間因施用毒品案件，經
    本院以90年度毒聲字第1385號裁定送觀察、勒戒後，因認無
    繼續施用毒品之傾向，於90年8 月29日執行完畢釋放；又於
    91年間因施用毒品案件，經本院以91年度毒聲字第744 號裁
    定令入戒治處所施以強制戒治1 年，於92年10月18日執行完
    畢釋放，有臺灣高等法院被告前案紀錄表、臺灣屏東地方法
    院檢察署刑案資料查註紀錄表暨全國施用毒品案件紀錄表各
    1 份在卷可稽。是被告於觀察、勒戒及強制戒治執行完畢後
    ，5 年以內再犯本件施用第一級毒品之事證明確，被告犯行
    堪以認定。
三、查海洛因係毒品危害防制條例第2 條第2 項第1 款所稱之第
    一級毒品，不得持有及施用，是核被告所為，係犯毒品危害
    防制條例第10條第1 項之施用第一級毒品罪。其施用前後持
    有第一級毒品之低度行為，應為其施用之高度行為所吸收，
    不另論罪。又被告先後多次施用第一級毒品海洛因之行為，
    時間緊接，所犯構成要件相同之罪名，顯係基於概括犯意反
    覆為之，應依連續犯之規定，論以一罪，並加重其刑。另公
    訴人雖僅就被告於94年1 月1 日至同年8 月14日22時許止施
    用第一級毒品海洛因之犯行起訴，其餘部分未於起訴書中敘
    及，惟被告上開其餘施用第一級毒品之事實與前開已起訴之
    犯罪事實間，具連續犯之裁判上一罪關係，業如上述，為起
    訴效力所及，本院自應一併予以審理，併此敘明。又被告前
    於87年間因恐嚇案件，經本院以87年度少連易字第47號判決
    判處有期徒刑7 月，並經臺灣高等法院高雄分院駁回上訴確
    定，於89年1 月6 日執行完畢；又於91年間因違反毒品危害
    防制條例案件，經本院以91年度訴字第474 號判決判處有期
    徒刑1 年確定，於93年12月17日縮刑期滿執行完畢，有臺灣
    高等法院被告前案紀錄表1 份為憑，其於有期徒刑執行完畢
    後，5 年以內再犯本件有期徒刑以上之罪，為累犯，應依刑
    法第47條規定加重其刑，並依法遞加之。爰審酌被告素行不
    佳，且屢經觀察、勒戒及強制戒治後，竟仍未戒除施用毒品
    之惡習，復施用第一級毒品，其期間逾1 年，戕害身心甚鉅
    ，惟念其施用毒品乃戕害自己之健康，尚未危及他人，且犯
    後坦承犯行之態度等一切情狀，量處如主文所示之刑。至警
    方於95年1 月13日14時40分許，在屏東縣佳冬鄉○○村○○
    路299 巷33號扣得之玻璃管1 支，係於另案被搜索人黃國棟
    之住處所查獲，且被告於偵訊及本院審理時均堅決否認為其
    所有，此外並無證據證明該扣案物與本案有直接關係，爰不
    予諭知沒收，附此敘明。
據上論斷，應依刑事訴訟法第273 條之1 第1 項、第299 條第1
項前段，毒品危害防制條例第10條第1 項，刑法第11條前段、第
56條、第47條，判決如主文。
本案經檢察官葉容芳到庭執行職務。
中    華    民    國    95    年    3     月    27    日
                  刑事第五庭    法  官   李宜娟
以上正本證明與原本無異。
如不服本判決應於收受本判決送達後10日內向本院提出上訴書狀
，其未敘述上訴理由者，並得於提起上訴後10日內向本院補提理
由書狀（均須按他造當事人之人數附繕本）「切勿逕送上級法院
」
中    華    民    國    95    年    3     月    28    日
                                書記官   林香如
附錄本案論罪科刑法條
毒品危害防制條例第10條第1項：
施用第一級毒品者，處6月以上5年以下有期徒刑。


司法院資訊處製作；財團法人民間司法改革基金會備份。
